臺灣臺北地方法院刑事判決　　　　　　　　　　　　九十二年度訴字第二０六八號
　　公　訴　人　臺灣臺北地方法院檢察署檢察官
　　被　　　告　乙○○　男　三.
　　　　　　　　　　　　戶台北市中山區○○○路八五巷四十一號
右列被告因偽造文書案件，經檢察官提起公訴（九十二年度偵字第一八０九六號），
被告於準備程序中就被訴事實為有罪之陳述，經本院合議庭裁定進行簡式審判程序，
並判決如左：
    主  文
乙○○行使偽造私文書，足以生損害於他人，處有期徒刑參月，如易科罰金以參佰元
折算壹日。如附表所示本票背面偽造之「甲○○○」之署押貳拾枚均沒收。
    事  實
一、乙○○及其妻陳麗琴於民國八十九年八月五日共同向丙○○借款新台幣（下同）
    五十萬元，嗣因乙○○生意經營不善，無力清償借款，雙方遂協議由乙○○簽發
    本票，並約定由乙○○之母甲○○○於本票背面背書，供作借款緩期清償之擔保
    。乙○○明知其母甲○○○未授權其以「甲○○○」之名義背書，竟基於偽造文
    書並進而行使之犯意，於九十年八月十九日後一星期內某日，在乙○○位於台北
    市中山區○○○路八五巷六十六弄六號住處，同時接續偽造「甲○○○」之署押
    各一枚於其所簽發如附表所示之本票背面，用以表示背書擔保付款之意，旋即於
    同日在其住處將如附表所示支票全部交付予丙○○，足生損害於甲○○○及丙○○。嗣乙○○僅清償十五萬元，餘三十五萬元並未按期清償，丙○○乃寄發存證
    信函請求背書人甲○○○清償票款，甲○○○函覆否認參與前開借款或本票上背
    書等情，丙○○始悉上情。
二、案經丙○○訴請台北市政府警察局中山分局移送臺灣臺北地方法院檢察署檢察官
    偵查起訴。
    理  由
一、右揭事實業據被告於本院調查及審理時均供承不諱（見九十三年一月五日訊問筆
    錄及同年月八日審理筆錄），核與告訴人丙○○於本院指述之情節大致相符（見
    九十二年十二月二十五日訊問筆錄），並有協議書影本一紙、如附表編號七至二
    十所示之本票正反面影本共十四紙及存證信函影本二紙附卷可資佐證，堪認被告
    之自白核與事實相符，自得採為論罪之依據。本件事證已臻明確，被告右開犯行
    洵堪認定。
二、核被告所為，係犯刑法第二百十六條、第二百十條之行使偽造私文書罪。被告偽
    造「甲○○○」之署押於如附表所示之本票背面，係屬偽造私文書之部分行為，
    不另構成偽造署押之罪；另其偽造私文書並進而行使，該偽造私文書之低度行為
    應為行使之高度行為所吸收，亦不另論罪（最高法院六十九年台上字第六九五號
    判例參照）。爰審酌被告之犯罪動機係為擔保借款之緩期清償，始為本件犯行，
    其犯罪手段係於本票背面偽簽其母甲○○○之署押，其犯罪對甲○○○及丙○○
    所生損害，及犯後尚能坦承犯行，態度良好等一切情狀，量處如主文所示之刑。
    如附表所示本票背面之「甲○○○」署押，均為被告所偽造，卷內復無證據資料
    可資證明上開本票業已滅失，爰依刑法第二百十九條規定，不問屬於犯人與否，
    均由本院宣告沒收之。
據上論斷，應依刑事訴訟法第二百九十九條第一項前段、第二百七十三條之一第一項
，刑法第二百十六條、第二百十條、第二百十九條、第四十一條第一項前段，罰金罰
鍰提高標準條例第一條前段、第二條，判決如主文。
本案經檢察官李傳侯到庭執行職務
中　　　華　　　民　　　國　　九十三　　年　　　一　　　月　　二十九　　日
                                      臺灣臺北地方法院刑事第七庭
                                          法  官  林欣蓉
附表：
編號  本票票號　到 期 日  票面金額（新台幣）　發票人   偽造背書之署押
一、  TH000000  00.08.19  二萬五千元          乙○○   甲○○○
二、  TH000000  00.09.19  二萬五千元          乙○○   甲○○○
三、  TH000000  00.10.19  二萬五千元          乙○○   甲○○○
四、  TH000000  00.11.19  二萬五千元          乙○○   甲○○○
五、  TH000000  00.12.19  二萬五千元          乙○○   甲○○○
六、  TH000000  00.01.19  二萬五千元          乙○○   甲○○○
七、  TH000000  00.02.19  二萬五千元          乙○○   甲○○○
八、  TH000000  00.03.19  二萬五千元          乙○○   甲○○○
九、  TH000000  00.04.19  二萬五千元          乙○○   甲○○○
十、  TH000000  00.05.19  二萬五千元          乙○○   甲○○○
十一、TH000000  00.06.19  二萬五千元          乙○○   甲○○○
十二、TH000000  00.07.19  二萬五千元          乙○○   甲○○○
十三、TH000000  00.08.19  二萬五千元          乙○○   甲○○○
十四、TH000000  00.09.19  二萬五千元          乙○○   甲○○○
十五、TH000000  00.10.19  二萬五千元          乙○○   甲○○○
十六、TH000000  00.11.19  二萬五千元          乙○○   甲○○○
十七、TH000000  00.12.19  二萬五千元          乙○○   甲○○○
十八、TH000000  00.01.19  二萬五千元          乙○○   甲○○○
十九、TH000000  00.02.19  二萬五千元          乙○○   甲○○○
二十、TH000000  00.03.19  二萬五千元          乙○○   甲○○○
右正本證明與原本無異。
如不服本判決，應於判決送達後十日內，向本院提出上訴狀。
                                          書記官  劉英芬
中　　　華　　　民　　　國　　九十三　　年　　　一　　　月　　二十九　　日
附錄本案論罪科刑法條全文
中華民國刑法第二百十六條：
行使第二百十條至第二百十五條之文書者，依偽造、變造文書或登載不實事項或使登
載不實事項之規定處斷。
中華民國刑法第二百十條：
偽造、變造私文書，足以生損害於公眾或他人者，處五年以下有期徒刑。
